臺灣屏東地方法院屏東簡易庭小額民事判決
111年度屏原小字第3號
原      告  良京實業股份有限公司

法定代理人  平川秀一郎

訴訟代理人  林良一  
被      告  柯俊行  
上列當事人間請求返還信用卡消費款事件，本院於民國111 年3
月24日言詞辯論終結，判決如下：
    主      文
一、被告應給付原告新臺幣（下同）94,345元，及其中45,586元
    自民國97年12月1日起至104年8月31日止，按年利率19.71％
    計算之利息，及自104年9月1日起至清償日止，按年利率15％
    計算之利息。
二、原告其餘之訴駁回。
三、訴訟費用確定為1,000元由被告負擔。
四、本判決原告勝訴部分得假執行。
    事實及理由
一、原告主張被告前向訴外人慶豐商業銀行股份有限公司申領信
    用卡使用，依約被告得持卡消費並按期繳納，如於當期未繳
    清該期全部消費款時，即表示選擇循環信用方式繳款，並按
    實際撥付消費款入消費商店之日起，依年息19.7％按日計算
    循環利息，若未於當期繳款截止日繳付該期最低應繳金額或
    延誤繳款期限者，另需給付逾期手續費，延滯第一個月當月
    加計付150元，延滯第二個月加計付300元，延滯第三個月以
    上每月加計付600元逾期手續費，被告未履行繳款義務，至
    今日已積欠如主文第1項所示之金額及利息，及自97年12月1
    日起至清償日止，按月給付600元之逾期手續費未清償之事
    實，業據其提出信用卡申請書暨約定條款、分攤表、債權讓
    與證明書、債權讓與通知書等件為證，且經本院核對無訛，
    而被告經合法通知，並未到場爭執，亦未提出書狀作何聲明
    或陳述以供審酌，本院審酌原告所提證據，堪認其主張為真
    實。從而，原告依據信用卡使用契約之法律關係，請求被告
    給付如主文第1項所示之金額及利息，為有理由，應予准許
    。
二、關於原告之逾期手續費請求部分應予駁回之，理由如下：
  ㈠按民法第206條明定債權人除前條限定之利息外，不得以折扣
    或其他方法，巧取利益。原告主張依據信用卡使用契約第16
    條約定可自逾期起按月收取之逾期手續費部分，以當事人間
    已經按銀行法第47條之1規定收取最高法定利率之利息，如
    按月收取逾期手續費無異將借貸關係所得獲取之對價即利息
    ，改以其他形式為約定而超過上開限制，使之成為有請求權
    ，助長脫法行為，與民法第二百零五條立法限制最高利率精
    神有違，而資產公司受讓之債權為現金卡及信用卡契約債權
    ，得向債務人請求之約定利息，自應同受銀行法第47條之1
    第2項規定之拘束；否則原債權人仍可藉由債權移轉之方式
    ，由繼受信用卡債權之繼受人向債務人收取高於銀行法第47
    條之1第2項規定週年利率之利息，將使該規定形同虛設。
  ㈡本件如准許自97年12月1日起至清償日止，對被告按月收取逾
    期手續費600元，以本件消費款金額為45,856元，換算之後
    無異增加每月按千分之13計算之手續費，換算為年息即是至
    少按年息15％計算收取之手續費用（600÷45856＝0.013、0.01
    3×12＝0.156），顯然超過上述法條規範之最高利率甚高。蓋
    消費款45,856元按年息15％計算之利息每年為6,878元（45,8
    56×15％＝6,878元），上述逾期手續費於每年收取最高利息後
    ，還額外增加7,200元之多【（600×12＝7200】，本件雖為消
    費款，但關於利息之收取仍有民法第205條、206條之參酌適
    用，如不適用之實難以貫徹民法第205條、206條之法條「防
    止重利盤剝，保護經濟弱者」、「避免擾亂社會經濟及破壞
    善良風俗」之立法目的，自非法之所許。原告此部分請求違
    反上述禁止規定而無理由，應駁回之。
三、又本件係適用小額訴訟程序所為被告敗訴之判決，應依民事
    訴訟法第436條之20規定依職權宣告假執行，並依436條之19
    確定訴訟費用1,000元由被告負擔。又駁回原告之部分為附
    帶請求並未計徵裁判費，故訴訟費用仍由被告負擔全部金額
    。
中　　華　　民　　國　　111 　年　　3 　　月　　29　　日
                 屏東簡易庭        法　官 潘  快
以上為正本，係照原本作成。
如不服本判決，應於判決送達後二十日內，以判決違背法令為理
由，向本院提出上訴狀並表明上訴理由（上訴理由應表明：一、
原判決所違背之法令及其具體內容；二、依訴訟資料可認為原判
決有違背法令之具體事實），如未表明上訴理由者，應於上訴後
二十日內向本院提出上訴理由書。如委任律師提起上訴者，應一
併繳納上訴審裁判費。
中　　華　　民　　國　　111 　年　　3 　　月　　29　　日
                                  書記官　鍾嘉芸